臺灣臺中地方法院刑事判決
110年度智簡上字第5號
上  訴  人  臺灣臺中地方檢察署檢察官
被      告  王耀賢


上列上訴人因被告違反商標法案件，不服本院豐原簡易庭中華民
國110年1月11日110年度豐智簡字第2號第一審簡易判決（聲請簡
易判決處刑案號：109年度偵字第34140號），提起上訴，本院管
轄之第二審合議庭判決如下：
    主    文
上訴駁回。
    犯罪事實及理由
一、本案經本院審理結果，除補充「被告王耀賢於本院準備程序
    及審理時之自白」為證據，及補充後述論罪部分外，認第一
    審刑事簡易判決其餘認事用法及量刑均無不當，應予維持，
    並引用本院第一審刑事簡易判決（含聲請簡易判決處刑書）
    記載之犯罪事實、證據及理由（如附件）。
二、上訴人上訴意旨略以：被告於本案之後再度違反商標法，足
    見其不知悔改，量刑不宜輕縱，然原審僅判處拘役30日，無
    法生悔過之效。告訴人阿迪達斯公司、克莉絲汀迪奧高巧股
    份有限公司請求檢察官上訴意旨亦稱「本案涉及侵害多數國
    際知名品牌商標，扣案仿冒商標商品總數高達405件，且被
    告再三侵害上開告訴人之商標權，於本案之後，復於民國10
    9年6月17日在其高雄所營之選物販賣機店為警查獲陳列、販
    售仿冒上開告訴人商標商品。原審僅判處拘役30日，量刑顯
    屬過輕」等節，亦同此旨等語。
三、論罪：
    核被告所為，係犯商標法第97條前段之非法販賣侵害商標權
    之商品罪。被告意圖販賣而持有、陳列侵害商標權商品之低
    度行為，均為販賣之高度行為所吸收，不另論罪。被告自10
    9年11月間某日起至110年3月26日為警查獲時止，販賣侵害
    商標權商品之舉動，就各商標權人而言，係基於單一之犯罪
    決意，於密切接近之時間，在同一地點，接續實施販賣侵害
    商標權商品之數舉動，且侵害同一商標權人之法益，各舉動
    之獨立性極為薄弱，依一般社會健全觀念，在時間差距上，
    難以強行分開，在刑法評價上，應視為數個舉動之接續施行
    ，較為合理，應各論以接續犯之包括一罪。因立法者並非預
    定該犯罪本質上，必有數個同種類行為反覆實行，故難認與
    集合犯之要件相符，是聲請簡易判決處刑意旨認被告本案所
    為應論以集合犯乙節，容有誤會，附此敘明。又被告在同一
    期間、地點，同時販賣侵害如聲請簡易判決處刑書附表所示
    各商標權之商品，應認被告係以一行為侵害如該附表所示各
    商標權人之法益，而同時觸犯數相同罪名，為想像競合犯，
    應依刑法第55條規定，從一重處斷。
四、上訴人雖以原審量刑過輕為由提起上訴，惟按關於刑之量定
    ，係實體法上賦予法院得為自由裁量之事項，倘其未有逾越
    法律所規定之範圍，或濫用其權限，即不得任意指摘為違法
    （最高法院75年台上字第7033號判例意旨參照），且在同一
    犯罪事實與情節，如別無其他加重或減輕之原因，下級審量
    定之刑，亦無過重或失輕之不當情形，則上級審法院對下級
    審法院之職權行使，原則上應予尊重（最高法院85年度台上
    字第2446號裁判意旨參照）。經查，原審以被告犯行事證明
    確，具體審酌被告不思尊重他人智慧財產權，而為本案犯行
    ，減損商標所表彰之功能，影響各該商標權人之權利，並斟
    酌被告犯罪之動機、目的、手段、遭查獲之仿冒商標商品數
    量、犯罪後坦承犯行之態度等一切情狀，在法定刑度內，量
    處被告拘役30日，並諭知易科罰金之折算標準。經核已依刑
    法第57條之規定，就量刑刑度詳為審酌並敘明理由，既未逾
    越法定刑度，復未濫用自由裁量權限，所為量刑亦無違法或
    不當，揆諸前揭說明，本院合議庭自應予尊重。至被告於本
    案後固另為警查獲販賣仿冒商標商品犯嫌，然而，刑法第57
    條第10款所謂「犯罪後之態度」，應係指被告犯罪後對於「
    本案」之態度，包括被告於犯罪後因悔悟而力謀恢復原狀，
    或與被害人和解、賠償損害等情形（最高法院106年度台上
    字第2358號判決意旨參照）。同條第5款「犯罪行為人之品
    行」，則包括被告之前科紀錄及品格（最高法院98年度台上
    字第7233號判決意旨參照）。是以，縱使被告於本案後又有
    違反商標法犯嫌而為警查獲，亦僅係另案於量刑時將其本案
    前科納入該案量刑事由之「品行」中考量，而非於本案中將
    其涉犯另案作為本案「犯罪後之態度」予以審酌，否則容有
    重複評價之嫌。從而，本案上訴人上訴為無理由，應予駁回
    。
據上論斷，應依刑事訴訟法第455條之1第1項、第3項、第368 條
、第373條，判決如主文。
本案經檢察官張容姍聲請簡易判決處刑及提起上訴，檢察官林卓
儀、林明誼到庭執行職務。 
中　　華　　民　　國　　110 　年　　11　　月　　19　　日
                  刑事第二十庭  審判長法  官  游秀雯
                                      法  官  林秉賢
                                      法  官  黃凡瑄
以上正本證明與原本無異。
本件判決不得上訴。                                     
                                      書記官  林鼎嵐 
中　　華　　民　　國　　110 　年　　11　　月　　22　　日